【裁判字號】    99,訴,223
【裁判日期】    991029
【裁判案由】    傷害致重傷
【裁判全文】
臺灣花蓮地方法院刑事判決               99年度訴字第223號
公  訴  人  臺灣花蓮地方法院檢察署檢察官
被      告  乙○○
            丙○○
            甲○○
共      同  陳正忠律師(法律扶助基金會指派)
選任辯護人
上列被告因傷害案件，經檢察官提起公訴（98年度偵字第4942號
），被告三人於本院準備程序進行中，就被訴事實為有罪之陳述
，經本院告知簡式審判程序意旨，並聽取公訴人及被告之意見後
，本院裁定改依簡式審判程序審理，茲判決如下：
    主      文
乙○○、丙○○、甲○○共同傷害人之身體，各處拘役參拾日，
，如易科罰金，均以新臺幣壹仟元折算壹日。
    事      實
一、乙○○、丙○○、甲○○於民國98年8月8日下午5 時許，在
    花蓮縣花蓮市民光50號前，與丁○○因甲○○停車糾紛發生
    口角爭執，嗣於同日晚間7 時許，丁○○因氣憤難平，乃自
    其家中取出鋁棒1支前往花蓮縣花蓮市民光56-1 號，欲找乙○○、丙○○、甲○○等人理論，詎乙○○、丙○○、甲○○三人見狀，即共同基於傷害人身體之犯意聯絡，由乙○○
    奪下丁○○所持之鋁棒後，持該鋁棒毆打丁○○，丁○○因
    而倒地後，乙○○將之拖到民光托兒所旁之空地，持該鋁棒
    與丙○○、甲○○共同以徒手及持空心磚方式一起毆打，致
    丁○○受有右眼鈍挫傷、臉部多處撕裂傷及鼻骨折等傷害。
    嗣經丁○○報警處理而查悉上情。
二、案經丁○○訴由花蓮縣警察局花蓮分局報請臺灣花蓮地方法
    院檢察署檢察官偵查起訴。
    理      由
一、按本件被告乙○○、丙○○、甲○○所犯係死刑、無期徒刑
    、最輕本刑為3 年以上有期徒刑以外之罪，其於準備程序就
    前揭被訴事實為有罪之陳述，經告知簡式審判程序之旨，並
    聽取其與公訴人之意見後，本院認無不得或不宜改依簡式審
    判程序進行之情形，裁定改進行簡式審判程序，合先敘明。
二、訊據被告三人於本院審理時坦承上情不諱，核與告訴人丁○○於警詢、偵查中所指訴之情節相符，並經證人即在場目擊
    者高新源於偵查中證述明確，復有財團法人臺灣基督教門諾
    會醫院診斷證明書、病歷資料附卷可稽，足認渠等之自白與
    事實相符，應堪信為真實。是本件事證已臻明確，被告三人
    犯行洵堪認定，自應依法論科。
三、核被告三人所為，均係犯刑法第277條第1項之傷害罪（本案
    起訴書所記載之犯罪事實與起訴法條，均係記載其等所犯為
    刑法第277條第2項後段之重傷害罪，然業經蒞庭檢察官當庭
    變更起訴法條為刑法第277條第1項，並就被告三人所犯為普
    通傷害罪為論告，併此敘明）。被告三人就上開傷害犯行，
    有犯意聯絡及行為分擔，為共同正犯。爰審酌被告三人並無
    前科不良素行，且本件傷害事件之發生，係因告訴人先前往
    挑釁所致，及其等犯罪之動機、犯罪之手段、告訴人所受傷
    勢、被告未賠償告訴人、並未與告訴人達成和解，惟念被告
    犯罪後坦承犯行，尚知悔悟之態度等一切情狀，各量處如主
    文所示之刑，並均諭知易科罰金之折算標準。
據上論斷，應依刑事訴訟法第273條之1第1項、第299條第1 項前
段，刑法第28條、第277條第1項、第41條第1 項前段，刑法施行
法第1條之1第1項、第2項前段，判決如主文。
本案經檢察官陳玫琪到庭執行職務。
中    華    民    國    99    年    10    月    29    日
                  刑事第一庭    法  官  劉柏駿
以上正本證明與原本無異。
如不服本判決應於收受送達後10日內向本院提出上訴書狀，並應
敘述具體理由。其未敘述上訴理由者，應於上訴期間屆滿後20日
內向本院補提理由書(均須按他造當事人之人數附繕本)「切勿逕
送上級法院」。告訴人或被害人如對於本判決不服者，應具備理
由請求檢察官上訴，其上訴期間之計算係以檢察官收受判決正本
之日期為準。
中    華    民    國    99    年    10    月    29    日
                               書記官
附錄本案論罪科刑法條全文
刑法第277條第1項：傷害人之身體或健康者，處3 年以下有期徒
刑、拘役或1,000元以下罰金。

司法院資訊處製作；財團法人民間司法改革基金會備份。
